臺灣新竹地方法院民事判決　　　　　　　　96年度親字第15號
原　　　告　丙○○
被　　　告　丙○○之子暫命名.
被　告　兼
法定代理人　甲○○
上列當事人間請求確認親子關係不存在事件，本院於民國96年7
月17日辯論終結，判決如下：
    主      文
確認原告丙○○之子（民國96年2月13日上午3時7分出生於新竹
市林鴻偉婦產科診所，下簡稱被告乙○○）非被告甲○○之子。
訴訟費用新台幣30,000元由原告負擔。
    事實及理由
一、原告主張：原告與被告甲○○原係夫妻，然雙方於離婚前半
    年即已分居，嗣兩造於民國（下同）95年5月18日離婚，後
    原告於96年2月13日與訴外人李政芳生下被告乙○○，被告
    乙○○並非受胎自被告甲○○，非被告甲○○之子，爰提起
    本訴等語，並聲明如主文第一項所示。
二、被告未於言詞辯論期日到場，亦未提出任何書狀作何聲明或
    陳述。
三、得心證之理由：
（一）按從子女出生日回溯第181日起至第302日止為受胎期間；
      又妻之受胎，係在婚姻關係存續中者，推定其所生子女為
      婚生子女，民法第1062條第1項、第1063條第1項定有明文
      。查原告與被告甲○○係於90年10月24日結婚，原為夫妻
      ，於95年5月18日離婚，而被告乙○○係於96年2月13日出
      生之事實，業據原告提出戶籍謄本、出生證明書各一份為
      證，從而被告乙○○之受胎，既在前開婚姻關係存續中，
      應推定被告乙○○為被告甲○○之婚生子。
（二）次按關於婚生子女的推定，如夫妻之一方能證明妻非自夫
      受胎者，得提起否認之訴。但應於知悉子女出生之日起，
      一年內為之，96年5月23日修正公布前之民法第1063條第2
      項定有明文。查原告提起本件訴訟係在96年3月5日，而被
      告乙○○係於96年2月13日出生，是其提起本件訴訟顯未
      逾法定得提起否認之訴之期間。而原告主張被告乙○○並
      非被告甲○○之婚生子之事實，除據證人李政芳證述在卷
      外，復經本院囑託財團法人長庚紀念醫院就原告、被告乙○○、證人李政芳為親子鑑定後認：1.不能排除李政芳與
      丙○○之子（乙○○）的親子關係。2.累積親子關係係數
      （CPI）為15,229,250.16。就是說「李政芳是丙○○之子
      （乙○○）的親生父親」這一個可能性與「任何中國男人
      偶然具有是丙○○之子（乙○○）的親生父親所必須具備
      的基因半型（Obligatory genes）」這一個可能性相比，
      大約為15,229,250.16倍。3.親子關係概率（PP）為99.99
      999%。也就是說李政芳與丙○○之子（乙○○）之父子關
      係確定率為99.99999%。因此「李政芳是丙○○之子（乙○○）的親生父親」這一個假設由此次測試已實務上可以
      證實，有該院96年6月5日號函所附之親子鑑定報告三紙附
      卷可稽。準此，被告乙○○既係原告與訴外人李政芳所生
      ，應可認被告乙○○非被告甲○○之子自明。綜上所述，
      被告乙○○既非被告甲○○之子，原告復於知悉被告乙○○出生之日起一年內提起本件訴訟，揆諸前開說明，於法
      洵屬有據，應予准許。
四、訴訟費用負擔之依據：民事訴訟法81條第2款。
中　　華　　民　　國　　96　　年　　7 　　月　　31　　日
                  家事法庭 法  官  張百見
上正本證明與原本無異
如對本判決上訴，須於判決送達後20日內向本院提出上訴狀。
                           書記官  呂聖儀
中　　華　　民　　國　　96　　年　　7 　　月　　31　　日
